# 租赁负债后续计量

提问人：devin92 时间：2021-01-07 17:33:08
请教陈版：租赁负债如果后续支付进度与初始确认时折现的租金支付表不一致，则会导致利息费用摊销不完。（ 1 ）直接在最后一期处置；（ 2 ）
根据新的支付进度重新确认租赁负债（可能不现实，须依靠系统）；（ 3 ）未支付的金额调整至其他应付款或预付账款。请教陈版哪种处理方式更为合理？@chenyiwei

回答人：chenyiwei
建议采用（ 2 ）或（ 3 ），其中尽可能采用（ 2 ）。（ 3 ）仅适用于实际支付时间与原定支付时间差异不大的场合。